【裁判字號】    92,訴,2545
【裁判日期】    921218
【裁判案由】    毒品危害防制條例
【裁判全文】
臺灣臺中地方法院刑事判決                        九十二年度訴字第二五四五號
    公  訴  人  臺灣臺中地方法院檢察署檢察官
    被      告  甲○○
右列被告因毒品危害防制條例案件，經檢察官提起公訴（九十二年度毒偵字第六四○
號），被告於準備程序中就被訴事實為有罪之陳述，受命法官於聽取當事人之意見後
，本院合議庭裁定改以簡式審判程序審理，判決如左：
    主  文
甲○○施用第一級毒品，處有期徒刑拾月，扣案之海洛因壹包（鑑餘淨重零點零陸公
克）沒收銷燬之，扣案之針筒壹支沒收。
    事  實
一、甲○○前有妨害兵役、賭博、違反槍砲彈藥刀管制條例、違反懲治盜匪條例、違
    反動產擔保交易法、竊盜及二次違反麻醉藥品管理條例前科，並曾於民國八十七
    年間因施用毒品案件，經依本院裁定送入勒戒處所施以觀察、勒戒，經考核認無
    繼續施用毒品之傾向後，由臺灣臺中地方法院檢察署檢察官於八十七年十月六日
    ，以八十七年度偵字第一七七五五、一八二○二號為不起訴處分確定。詎其猶不
    知悔改，復於九十二年二月十八日十二時四十分許，在臺中縣豐原市○○路六九
    一巷一二號二樓內，以將第一級毒品海洛因摻水稀釋後，再以其所有之針筒注射
    於身體血管之方式，施用第一級毒品海洛因一次，甫施用完畢即為據報至現場查
    緝之警察當場查獲，並扣得甲○○供己施用之第一級毒品海洛因一包（鑑餘淨重
    為○．○六公克，包裝重為○．二四公克）及上開注射針筒一支。俟甲○○依本
    院九十二年度毒聲字第五五七號裁定送入臺灣臺中看守所附設勒戒處所觀察、勒
    戒後，經臺灣臺中看守所附設勒戒處所考核結果，評定其有繼續施用毒品之傾向
    。
二、案經臺中縣警察局豐原分局報告臺灣臺中地方法院檢察署檢察官偵查起訴。
    理  由
一、訊據被告甲○○對於右揭事實坦承不諱，核與證人黃東華於警詢中所證情節相符
    ，且被告於上開時地為警查獲後，經警採集其尿液，送請內政部警政署刑事警察
    局鑑驗結果，嗎啡類確呈陽性反應乙節，有該局九十二年六月六日刑鑑字第○九
    二○○七九四四一號鑑驗通知書一紙在卷可稽，復有上開注射針筒一支扣案足佐
    。再扣案白色粉末一包，經送請法務部調查局鑑定結果，確為第一級毒品海洛因
    ，鑑餘淨重為○．○六公克，包裝重為○．二四公克，亦有卷附之法務部調查局
    九十二年四月十日調科壹字第一二○○一二六六七號鑑定通知書一紙及該扣案之
    第一級毒品海洛因一包可資佐證，足認被告之自白確與事實相符，堪可採信。又
    被告曾於八十七年間因施用毒品案件，經依本院裁定送入勒戒處所施以觀察、勒
    戒，經考核認無繼續施用毒品之傾向後，由臺灣臺中地方法院檢察署檢察官於八
    十七年十月六日，以八十七年度偵字第一七七五五、一八二○二號為不起訴處分
    確定，有臺灣高等法院被告全國前案紀錄表、臺灣臺中地方法院檢察署刑案資料
    查註紀錄表各一份在卷可稽。而被告因於五年內再犯本案施用第一級毒品海洛因
    罪行，依本院九十二年度毒聲字第五五七號裁定送入臺灣臺中看守所附設勒戒處
    所觀察、勒戒後，經臺灣臺中看守所附設勒戒處所考核結果，評定其有繼續施用
    毒品之傾向，亦有臺灣臺中看守所於九十二年三月十日，以中所正衛字第○九二
    ○○○○八八四號函檢附之有繼續施用毒品傾向證明書一份附卷可憑。綜上所述
    ，本案事證明確，被告犯行洵堪認定。
二、核被告甲○○所為，係犯毒品危害防制條例第十條第一項之施用第一級毒品罪。
    被告施用第一級毒品海洛因前後持有第一級毒品海洛因之低度行為，應為其施用
    之高度行為所吸收，不另論罪。爰審酌被告前有妨害兵役、賭博、違反槍砲彈藥
    刀管制條例、違反懲治盜匪條例、違反動產擔保交易法、竊盜及二次違反麻醉藥
    品管理條例前科，素行不佳，有臺灣臺中地方法院檢察署刑案資料查註紀錄表及
    臺灣高等法院被告全國前案紀錄表各一份在卷足憑，且其經一次觀察勒戒後，竟
    未知戒除施用毒品行為，猶施用毒品不輟，再為本案犯行，無視於毒品對於自身
    健康之戕害及國家對於杜絕毒品犯罪之禁令，惡性非輕，惟念及其吸毒係戕害自
    己身心之行為及施用毒品者均有相當程度之成癮性及心理依賴性，其犯罪心態與
    一般刑事犯罪之本質並不相同，容應以「病人」之角度為考量，並側重適當之醫
    學治療及心理矯治為宜，且被告經施以長時間之強制戒治，固屬保安處分之一種
    ，然既與其所應受之刑罰，同係限制人身自由，揆諸比例原則，量刑不宜過重及
    被告犯罪後坦承犯行，態度尚佳等一切情狀，量處如主文所示之刑。扣案之第一
    級毒品海洛因一包（鑑餘淨重為○．○六公克，包裝重為○．二四公克）係屬第
    一級毒品，應依毒品危害防制條例第十八條第一項前段之規定沒收銷燬之。又扣
    案之針筒一支係被告所有供施用第一級毒品海洛因所用之物，已經被告於本院審
    理中供陳甚明，爰依刑法第三十八條第一項第二款之規定宣告沒收。再被告於八
    十六年間因違反槍砲彈藥刀管制條例及違反懲治盜匪條例等案件，經臺灣高等法
    院臺中分院及臺灣高等法院，分別判處有期徒刑四月及四年八月，並自八十七年
    七月二十日起執行上開有期徒刑四月，於八十七年九月十七日執行完畢，旋自翌
    日即八十七年九月十八日起接續執行有期徒刑四年八月，並於八十九年十月二十
    一日假釋出監，保護管束期滿日期為九十二年二月二十三日，有上開臺灣臺中地
    方法院檢察署刑案資料查註紀錄表及臺灣高等法院被告全國前案紀錄表各一份在
    卷可按，是被告本案犯行並不構成累犯（最高法院八十八年第四次刑事庭決議結
    論參照），公訴人誤認被告上開所處有期徒刑四月係於八十七年九月十七日執行
    完畢，被告本案犯行應屬累犯云云，尚有未合，併此敘明。
據上論斷，應依刑事訴訟法第二百七十三條之一第一項、第二百九十九條第一項前段
，毒品危害防制條例第十條第一項、第二十條第三項前段、第十八條第一項前段，刑
法第十一條前段、第三十八條第一項第二款，判決如主文。
中      華      民      國    九十二    年     十二     月     十八     日
                                   臺灣臺中地方法院刑事第十庭
                                         法  官    江  奇  峰
右正本證明與原本無異。
如不服本判決，應於判決送達後十日內向本院提出上訴狀，上訴於臺灣高等法院臺中
分院( 須附繕本 )。
                                         書記官
中      華      民      國    九十二    年     十二     月     十九     日
附錄論罪科刑法條
毒品危害防制條例第十條第一項：
施用第一級毒品者，處六個月以上五年以下有期徒刑。


司法院資訊處製作；財團法人民間司法改革基金會備份。
